---
title: "Muestreo aleatorio de intersecciónes en CABA"
author: "Investigación y desarrollo - SSTyT"
header-includes:
  - \usepackage{caption}
output: pdf_document
---

```{r setup, include=FALSE}
library(knitr)
library(dplyr)
library(tufte)
options(digits = 2)
set.seed(1991)

base <- read.csv("Muestreo.csv", stringsAsFactors = F, header = T)

base$POINT_X <- gsub(",", "\\.", base$POINT_X)
base$POINT_Y <- gsub(",", "\\.", base$POINT_Y)
base$lat <- base$POINT_Y
base$lon <- base$POINT_X

base2 <- base[base$COLECTIVO == "SI" & base$AVENIDA == "NO",]
base2$zona <- 0

base2[base2$COMUNA %in% c(12, 13, 14, 15), "zona"] <- "Norte"
base2[base2$COMUNA %in% c(1, 2, 3, 5), "zona"] <- "Este"
base2[base2$COMUNA %in% c(6, 7, 9, 10, 11), "zona"] <- "Oeste"
base2[base2$COMUNA %in% c(4,8), "zona"] <- "Sur"


index <- sample(x = nrow(base2), size = 0.1*nrow(base2), replace = F)
#index <- sample(x = nrow(base2), size = 100, replace = F)

muestra <- base2[index,]

for(i in unique(muestra$zona)){ 
  index <- sample(x = row.names(muestra[muestra$zona == i,]), size = 10 , replace = F)
  assign(paste(i), index)
}

muestra_1 <-
  rbind(muestra[eval(as.symbol("Norte"))[1:5], ],
        muestra[eval(as.symbol("Este"))[1:5], ],
        muestra[eval(as.symbol("Oeste"))[1:5], ],
        muestra[eval(as.symbol("Sur"))[1:5], ])
muestra_2 <-
  rbind(muestra[eval(as.symbol("Norte"))[6:10], ],
        muestra[eval(as.symbol("Este"))[6:10], ],
        muestra[eval(as.symbol("Oeste"))[6:10], ],
        muestra[eval(as.symbol("Sur"))[6:10], ])


```


```{r estadisticos, include=FALSE}
comunas <- as.data.frame(table(base2$COMUNA))
colnames(comunas) <- c("Comuna", "N")
comunas$Porcentaje <- c( (comunas$N / nrow(base2)) * 100 )

zonas <- as.data.frame( table( base2$zona ) )
colnames(zonas) <- c("Zona", "N")
zonas$Porcentaje <- zonas$N / nrow(base2) * 100

deciles <- quantile(as.data.frame(table(base2$COMUNA))[, 2], names =  T)

estadisticos <-
  data.frame(
    Comunas = median(comunas$N),
    Zonas = median(zonas$N),
    Deciles = median(deciles)
    )

estadisticos <-
  rbind(
    estadisticos,
    data.frame(
    Comunas = mean(comunas$N),
    Zonas = mean(zonas$N),
    Deciles = mean(deciles))
    )

estadisticos <-
  rbind(
    estadisticos,
    data.frame(
    Comunas = sd(comunas$N),
    Zonas = sd(zonas$N),
    Deciles = sd(deciles))
    )

rownames(estadisticos) <- c("Mediana", "Media", "Desvio")

estadisticos_prob <- estadisticos / nrow(base2) * 100

# Muestra 

Mcomunas <- as.data.frame(table(muestra$COMUNA))
colnames(Mcomunas) <- c("Comuna", "N")
Mcomunas$Porcentaje <- c( (Mcomunas$N / nrow(muestra)) * 100 )

Mzonas <- as.data.frame( table( muestra$zona ) )
colnames(Mzonas) <- c("Zona", "N")
Mzonas$Porcentaje <- Mzonas$N / nrow(muestra) * 100

Mdeciles <- quantile(as.data.frame(table(muestra$COMUNA))[, 2], names =  T)

Mestadisticos <-
  data.frame(
    Comunas = median(Mcomunas$N),
    Zonas = median(Mzonas$N),
    Deciles = median(Mdeciles)
    )

Mestadisticos <-
  rbind(
    Mestadisticos,
    data.frame(
    Comunas = mean(Mcomunas$N),
    Zonas = mean(Mzonas$N),
    Deciles = mean(Mdeciles))
    )

Mestadisticos <-
  rbind(
    Mestadisticos,
    data.frame(
    Comunas = sd(Mcomunas$N),
    Zonas = sd(Mzonas$N),
    Deciles = sd(Mdeciles))
    )

rownames(Mestadisticos) <- c("Mediana", "Media", "Desvio")

Mestadisticos_prob <- Mestadisticos / nrow(muestra) * 100



```

Según la metodología realizada en el estudio anterior, procedemos a realizar el muestreo en 2 etapas. Primero haremos una selección aleatoria del 10% de la población de intersecciónes donde pasan colectivos y no hay avenidas, y comparamos los estadísticos de Media, Mediana y Desvío de esta muestra con los de la población.

Seguidamente, se procede a seleccionar 5 intersecciónes al azar por zona, llegando a las 20 observaciones en total. Estas observaciones corresponden a la muestra primaria para el estudio. Luego se selecciona una muestra secundaria, del mismo modo, de forma de contar con puntos de respaldo en caso de que no se pueda acceder a los de la muestra primaria.

Especificación de las zonas según el estudio anterior:

Zona Norte (Código 1), Comunas: 12, 13, 14, 15.

Zona Este (Código 2), Comunas: 1, 2, 3, 5.

Zona Oeste (Código 3), Comunas 6, 7, 9, 10, 11.

Zona Sur: (Código 4), Comunas 4,8.

Una vez seleccionadas las intersecciónes donde pasan colectivos, se observa que quedan en la misma `r nrow(base2) ` intersecciónes sobre un original de `r nrow(base) `.

Una vez hecho esto, se procede a realizar frecuencias de las variables con sus medidas de tendencia central y desvío standard, para comparar estos con la muestra a seleccionar.

Distribución de frecuencias y Estadísticos de toda la base:

```{r tablas, echo=FALSE, comment= NA}

estadisticos_prob2 <- cbind(estadisticos_prob, Mestadisticos_prob)
comunas2 <- cbind(comunas, Mcomunas[,2:3])
zonas2 <- cbind(zonas, Mzonas[,2:3])

colnames(estadisticos_prob2) <- c(paste("P.", colnames(estadisticos_prob)),paste("M.", colnames(Mestadisticos_prob)))
colnames(comunas2) <- c("Comuna",paste("P.", colnames(comunas[,2:3])),paste("M.", colnames(Mcomunas[,2:3])))
colnames(zonas2) <- c("Zona",paste("P.", colnames(zonas[,2:3])),paste("M.", colnames(Mzonas[,2:3])))


kable(estadisticos_prob2, caption = "Estadisticos para Poblacion (P) y Muestra (M) del 10%")
kable(comunas2, caption = "Comunas para Poblacion (P) y Muestra (M) del 10%")
kable(zonas2, caption = "Zonas para Poblacion (P) y Muestra (M) del 10%")


#kable(Mestadisticos, caption = "Muestra del 10%")
#kable(estadisticos_prob, caption = "Poblacion")
#kable(Mestadisticos_prob, caption = "Muestra del 10%")
#kable(comunas, caption = "Poblacion")
#kable(Mcomunas, caption = "Muestra del 10%")
#kable(deciles, caption = "Poblacion")
#kable(Mdeciles, caption = "Muestra del 10%")
#kable(zonas, caption = "Poblacion")
#kable(Mzonas, caption = "Muestra del 10%")

muestra_1$INTERSECCI <- gsub("┬░","", muestra_1$INTERSECCI)
kable(muestra_1[,c("INTERSECCI","zona")], caption = "Intersecciónes para relevar", col.names = c("Interseccion", "Zona"), row.names = F)

kable(muestra_2[,c("INTERSECCI","zona")], caption = "Intersecciónes secundarias", col.names = c("Interseccion", "Zona"), row.names = F)

```


Los siguientes mapas posicionan las muestras. Los colores de los hexágonos indican la cantidad de cruces que se encuentran dentro del mismo, yendo de 1 intersección en los hexágonos más claros, a 15 intersecciónes en los hexágonos más rojos.

$$
\begin{minipage}[t]{0.48\textwidth}
\includegraphics[width=\textwidth]{`r getwd()`/principales.png}
\captionof{figure}{Muestra primaria de intersecciónes}
\end{minipage}
\hspace{10px}
\begin{minipage}[t]{0.5\textwidth}
\includegraphics[width=\textwidth]{`r getwd()`/secundarios.png}
\captionof{figure}{Muestra secundaria de interseciones}
\end{minipage}
$$

Link a los mapas: [I+D SSTyT](https://sstyt-maps.carto.com/u/sstyt/builder/527367c6-efcf-11e6-8fad-0e98b61680bf/embed)
