---
title: 'Flores: Estación Flores'
author: "SSTYTRA"
date: "25 de abril de 2017"
output: pdf_document
---

```{r param, include=FALSE}
#Nombre de la tabla del shape del CTB
shp <- "informacion_geografica.flores_1"

#Nombre de la tabla de movimientos y gps
gps_mov <- "gps_mov.a2016_05_04"

#Nombre de la tabla de la poblacion
mov_total <- "mov_dw.a2016_05_4"

#Nombre de la geom del shape
geom_shp <- "geom"

#Nombre de la geom de la tabla de movimientos y gps
geom_gps_mov <- "geom_ant"

#Metros del buffer
buffer <- 0

#Nombre de la geom del shape con buffer
geom_buffer <- paste("geom_buffer_", buffer, sep = '')

#Día inicio del analisis
dia_init <- 4

#Dia final del análisis
dia_fin <- 4

```

```{r setup, include=FALSE}
knitr::opts_chunk$set(echo = FALSE)
library("knitr")
library("dplyr")
library("ggplot2")
library("sqldf")
library("data.table")
```

```{r postgres conn, include=FALSE}

options(sqldf.RPostgreSQL.user = "postgres",
        sqldf.RPostgreSQL.password = "123456",
        sqldf.RPostgreSQL.dbname = "sube",
        sqldf.RPostgreSQL.host = "10.78.14.54",
        sqldf.RPostgreSQL.port = 5432)


```

```{r ponderador, include=FALSE}
# Ponderador

# N muestra
n_muestra <- sqldf(paste("SELECT COUNT(1) FROM ",gps_mov , " WHERE modo = 'BUS' AND diferencia_tiempo_anterior <= 10 OR diferencia_tiempo_siguiente <= 10" , sep = ""), drv = "PostgreSQL")

#N poblacional
n_poblacional <- sqldf(paste("SELECT COUNT(1) FROM ",mov_total, " WHERE modo = 'BUS' " , sep = ""), drv = "PostgreSQL")

#Ponderador
ponderador <- as.integer(n_poblacional / n_muestra)

```

```{r shape setup, include= FALSE}
#Sólo usar si hay que crear un buffer y un índice geográfico en el buffer

#sqldf(paste("alter table ", shp, " add column ",  geom_buffer, " public.geometry ;", sep = ''   ), drv = "PostgreSQL")

#sqldf(paste("update ", shp, " set ",  geom_buffer, " = st_buffer(", geom_shp, "::geography, ", buffer, " )::geometry ;", sep = ''   ), drv = "PostgreSQL", sep = '')

#sqldf(paste("CREATE INDEX idx_", shp, "_", geom_buffer, " ON ", shp, " USING gist (", geom_buffer, ")", sep = ''   ), drv = "PostgreSQL", sep = '')
```

```{r extraccion, include= FALSE}
#Usar geom_shp o geom_buffer según corresponda
#Agregar las columnas de la tabla del shape que sean necesarias.

# Base con las transacciones de bus bien joineadas en zona de analisis
base <- sqldf(paste("SELECT nro_tarjeta, codigo_contrato, saldo, categoria, modo, desc_linea, interno ,nro_viaje, etapa_viaje, d, h, velocity_anterior, velocity_siguiente, a.geom_ant FROM ", gps_mov," a, ", shp, " b ",
                    " WHERE a.d BETWEEN ", dia_init, " AND ", dia_fin,
                    " AND (( modo = 'BUS' AND diferencia_tiempo_anterior <= 10 OR diferencia_tiempo_siguiente <= 10) OR (modo = 'SUBTE') OR (modo = 'TREN')) AND a.",geom_gps_mov," && b.", geom_shp, " AND ST_DISTANCE(a.",geom_gps_mov," , b.", geom_shp, " ) = 0 ;", sep = ""), drv = "PostgreSQL")

# Base con todas las transacciones del período de análisis
base2 <- sqldf(paste("SELECT nro_tarjeta, codigo_contrato, saldo, categoria, modo, desc_linea, interno ,nro_viaje, etapa_viaje, d, h FROM ",  mov_total, " a WHERE a.d BETWEEN ", dia_init, " AND ", dia_fin," AND ( modo = 'BUS'  OR modo = 'SUBTE' OR modo = 'TREN') ;", sep = ""), drv = "PostgreSQL")
```

```{r queries_string, include=FALSE}
# En cada caso hay que extrapolar

# 1- Cantidad de transacciones, cantidad de transacciones en subte, en colectivo y tren
q_trax_modo <- count(base, modo, categoria)
q_trax_modo <- as.data.table(q_trax_modo)
q_trax_modo[, total_extrapolado := ifelse(modo == 'BUS' , n * ponderador, n)]
# Total de transacciones
sum_trax <- sum(q_trax_modo$total_extrapolado)
# Tabla con porcentajes
q_trax_modo$porc <- round((q_trax_modo$total_extrapolado / sum_trax)*100, 2)

# 2- Cantidad de transbordos, cantidad de transbordos en subte, en colectivo y en tren
q_trb_modo <- filter(base, base$etapa_viaje > 1) %>% count(., modo, categoria)
q_trb_modo <- as.data.table(q_trb_modo)
q_trb_modo[, total_extrapolado := ifelse(modo == 'BUS' , n * ponderador, n)]
# Suma y procentaje transbordos
sum_trb <- sum(q_trb_modo$total_extrapolado)
porc_trb <- round((sum_trb/sum_trax)*100, 2)
# Tabla con porcentajes
q_trb_modo$porc <- round((q_trb_modo$total_extrapolado / sum_trb)*100, 2)

# 3- TRX por hora por modo
q_trax_hora <- count(base, modo, h)
q_trax_hora <- as.data.table(q_trax_hora)
q_trax_hora[, total_extrapolado := ifelse(modo == 'BUS' , n * ponderador, n)]

# 4- TRX totales por hora
q_trax_hora_ttl <- summarise(group_by(q_trax_hora, h), sum(total_extrapolado))

# 5- TRB por hora
q_trb_hora <- filter(base, base$etapa_viaje > 1) %>% count(., modo, h)
q_trb_hora <- as.data.table(q_trb_hora)
q_trb_hora[, total_extrapolado := ifelse(modo == 'BUS' , n * ponderador, n)]

# 6- TRB totales por hora
q_trb_hora_ttl <- summarise(group_by(q_trb_hora, h), sum(total_extrapolado))

# 7- TRX por linea
q_trx_linea <- count(filter(base, base$modo == "BUS"), desc_linea)
q_trx_linea$total_extrapolado <- q_trx_linea$n * ponderador
# Total trx en bus
sum_trx_bus <- sum(q_trx_linea$total_extrapolado)
# Ordeno la tabla de lineas de colectivos 
q_trx_linea <- q_trx_linea[order(q_trx_linea$total_extrapolado, decreasing = TRUE), c(1,3)]
# Porcentaje respecto al total de transacciones
q_trx_linea$porc_trx <- round((q_trx_linea$total_extrapolado / sum_trax)*100, 2)
# Porcentaje respecto al total de transacciones en colectivo
q_trx_linea$porc_trx_bus <- round((q_trx_linea$total_extrapolado / sum_trx_bus)*100, 2)

# 8- TRB por linea
q_trb_linea <- count(filter(base, base$modo == "BUS", base$etapa_viaje > 1), desc_linea)
q_trb_linea$total_extrapolado <- q_trb_linea$n * ponderador
# Total trb en bus
sum_trb_bus <- sum(q_trb_linea$total_extrapolado)
# Ordeno la tabla de líneas de colectivos
q_trb_linea <- q_trb_linea[order(q_trb_linea$total_extrapolado, decreasing = TRUE), c(1,3)]
# Porcentaje respecto al total de transbordos
q_trb_linea$porc_trb <- round((q_trb_linea$total_extrapolado / sum_trb)*100, 2)
# Porcentaje respecto al total de transbordos en colectivo
q_trb_linea$porc_trb_bus <- round((q_trb_linea$total_extrapolado / sum_trb_bus)*100, 2)

# 9- TRX por hora, bus
q_trx_bus_h <- count(filter(base, base$modo == "BUS"), h)
q_trx_bus_h$total_extrapolado <- q_trx_bus_h$n * ponderador

# 10- TRX por hora, tren
q_trx_tren_h <- count(filter(base, base$modo == "TREN"), h)

# 11- TRX por hora, subte
q_trx_subte_h <- count(filter(base, base$modo == "SUBTE"), h)

# 12- velocidad por hora
q_vel_hora <- summarise(group_by(filter(base, base$modo == "BUS"), h), mean(velocity_anterior))

# 13-  Matriz de transbordos entre modos
# Me quedo con los nro_viajes que son de una etapa mayor a 1
viajes_mas_1etapa <- filter(base, base$etapa_viaje > 1)
# Joineo con la etapa de viaje previa en la base total
trb_modos <- left_join(viajes_mas_1etapa, base2, by = "nro_viaje") %>% filter(., etapa_viaje.y == etapa_viaje.x - 1)
# Armo la tabla de transbordos
tabla_trb <- table(trb_modos$modo.y, trb_modos$modo.x)
# Multiplico por el ponderador a aquellos viajes cuya etapa siguiente es en colectivo
tabla_trb[,1] <- tabla_trb[,1] * ponderador
# Creo un dataframe para los gráficos
tabla_trb_df <- as.data.frame(tabla_trb)
# Armo la tabla con datos porcentuales
tabla_trb_porc <- round((tabla_trb/sum_trb)*100, 2) 

# 14- Análisis especial para Flores
# Tomo aquellos viajes en los cuales la etapa anterior es tren
tren_h <- filter(trb_modos, trb_modos$modo.y == "TREN", trb_modos$modo.x != "TREN")
# Filtro las columnas de nro de tarjeta, hora y modo de la etapa previa
tren_h <- tren_h[,c(grep("nro_tarjeta.x", colnames(tren_h)), grep("modo.x", colnames(tren_h)), grep("h.x", colnames(tren_h)))]
# Realizo el perfil horario por modo de los viajes cuya etapa anterior es en tren 
tren_h_trx <- count(tren_h, modo.x, h.x)
tren_h_trx <- as.data.table(tren_h_trx)
# Expando los viajes realizados en colectivo
tren_h_trx[, total_extrapolado := ifelse(modo.x == 'BUS' , n * ponderador, n)]

# 15- Analisis transbordos linea a linea
# Filtro los viajes que presenta un par de etapas colectivo-colectivo
trb_bus_bus <- filter(trb_modos, trb_modos$modo.y == "BUS", trb_modos$modo.x == "BUS") 
# Expando usando el ponderador
trb_bus_bus <- as.data.frame(table(trb_bus_bus$desc_linea.y, trb_bus_bus$desc_linea.x) * ponderador)
# Ordeno los pares de líneas
trb_bus_bus_ord <- trb_bus_bus[order(trb_bus_bus$Freq, decreasing = TRUE),]
```
Analisis para la zona del barrio de Flores que incluye la estación de subterráneo "San José de Flores" de la Línea A y la estación de tren "Estación Flores" del Ferrocarril Sarmiento. El análisis se ha realizado utilizando el día 4 de mayo de 2016.

Debe advertirse que los dos poligonos facilitados para el análisis presentan una pequeña área de intersección entre sí.

Los números correspondientes a las transacciones realizadas en colectivo han sido extrapoladas usando un factor de ponderación sobre aquellas transacciones que se podían localizar correctamente en la zona de análisis requerida. Las transacciones correspondientes a subterráneo y tren no han sido modificadas por ninguna metodología. 

## Transacciones

En el entorno seleccionado se realizan `r sum_trax` transacciones en el día.
En la tabla 1 y el gráfico siguiente se presenta el número de transaciones realizadas en los distintos modos. 

```{r transacciones tabla, echo= FALSE}
# Tabla transacciones por modo
kable(q_trax_modo[,c(1,2,4,5)], col.names = c("Modo", "Categoría", "Total extrapolado", "Porcentaje"), align = 'llrr', caption = "Transacciones")
```

```{r transacciones gráfico, echo = FALSE}
# Gráfico transacciones por modo
ggplot(q_trax_modo, aes(x = modo, y = total_extrapolado)) + theme_classic() + geom_bar(stat="identity", aes(fill = modo), size = 1)+ theme(axis.text.x = element_text(angle=0), panel.grid.major.y = element_line(colour = "slategrey")) + labs(title="Transacciones", x= "", y = "") + scale_fill_brewer(palette = "Set1") + guides(fill=FALSE) + scale_y_continuous(breaks = c(5000,10000,15000,20000,25000,30000))
```

Puede observarse que el 60% de las transacciones se realizan en colectivo. En los gráficos siguientes se tienen la distribución horaria de las transacciones en total y discriminada en los distintos modos de transporte.

```{r transacciones hora, echo = FALSE}
# Gráfico transacciones perfil horario
ggplot(q_trax_hora_ttl, aes(x = h, y = q_trax_hora_ttl$`sum(total_extrapolado)`)) + theme_classic() + geom_line(size = 1.5) + theme(axis.text.x = element_text(angle=0), panel.grid.major.x = element_line(colour = "grey70", linetype = "dotted"), panel.grid.major.y = element_line(colour = "slategray", linetype = "solid")) + labs(title="Perfil horario: Transacciones", x= "Hora", y = "") + scale_colour_brewer(palette = "Set1") + scale_x_continuous(breaks= c(0:23))

# Gráfico transacciones modos perfil horario
ggplot(q_trax_hora, aes(x = h, y = total_extrapolado)) + theme_classic() + geom_line(aes(colour = modo), size = 1.5) + theme(axis.text.x = element_text(angle=0), panel.grid.major.x = element_line(colour = "grey70", linetype = "dotted"), panel.grid.major.y = element_line(colour = "slategray", linetype = "solid")) + labs(title="Perfil horario: Transacciones por modo", x= "Hora", y = "", colour = "Modo") + scale_colour_brewer(palette = "Set1") + scale_x_continuous(breaks= c(0:23))
```

Se observa un primer pico de las transacciones en la zona entre las 7 y 9 hs. La gran cantidad de transacciones que se realizan en subterráneo por la mañana cae rápidamente a partir de las 10 hs y presenta un leve repunte entre las 16 y 18 hs.
El colectivo es el segundo modo más utilizado en el pico de la mañana. A diferencia del subterráneo, muestra una tendencia creciente a lo largo del día, con dos picos a las 11 y 13 hs. La máxima cantidad de transacciones en colectivo sucede entre las 17 y 18 hs, donde se observa el segundo pico del día. Desde esa hora en adelante la cantidad de transacciones muestra un fuerte descenso hora a hora.
En el tren se observa un crecimiento de las transacciones desde las 10 hs. La máxima cantidad de transacciones sucede entre las 16 y 18 hs.

En la tabla 2 se presentan las 10 líneas de colectivos con mayor cantidad de transacciones en la zona. Además del número absoluto se muestra el porcentaje que representan las transacciones en dichas líneas respecto al total de transacciones y respecto al total de transacciones en colectivo.

```{r lineas trx, echo= FALSE}
# Tabla top líneas colectivos transacciones
kable(head(q_trx_linea, n= 10),  col.names = c("Línea", "Total extrapolado", "Respecto total transac. (%)", "Respecto total transac.bus (%)"), align = 'lrrr', caption = "Líneas con mayor cantidad de transacciones")
```

## Transbordos

En el entorno seleccionado se realizan `r sum_trb` transbordos en el día. Los mismos representan el `r porc_trb` % de las transacciones.
En la tabla 3 y el gráfico siguiente se presenta el número de transbordos discriminados por modo. 

```{r transbordos, echo= FALSE}

# Tabla transbordos por modo
kable(q_trb_modo[,c(1,2,4,5)], col.names = c("Modo", "Categoría", "Total extrapolado", "Porcentaje"), align = 'llrr', caption = "Transbordos")

# Gráfico transbordos por modo
ggplot(q_trb_modo, aes(x = modo, y = total_extrapolado)) + theme_classic() + geom_bar(stat="identity", aes(fill = modo), size = 1)+ theme(axis.text.x = element_text(angle=0), panel.grid.major.y = element_line(colour = "slategrey")) + labs(title="Transbordos", x= "", y = "", colour = "Modo") + scale_fill_brewer(palette = "Set1") + guides(fill= FALSE)
```

Puede observarse que en comparación con la tabla 1 no existen mayores modificaciones en los porcentajes que representan los transbordos realizados en cada modo. En los gráficos siguientes se tienen la distribución horaria de los transbordos en total y discriminada en los distintos modos de transporte.

```{r transbordos perfil horario, echo = FALSE}
# Gráfico transbordos perfil horario
ggplot(q_trb_hora_ttl, aes(x = h, y = q_trb_hora_ttl$`sum(total_extrapolado)`)) + theme_classic() + geom_line(size = 1.5) + theme(axis.text.x = element_text(angle=0), panel.grid.major.x = element_line(colour = "grey70", linetype = "dotted"), panel.grid.major.y = element_line(colour = "slategray", linetype = "solid")) + labs(title="Perfil horario: Transbordos", x= "Hora", y = "") + scale_colour_brewer(palette = "Set1") + scale_x_continuous(breaks= c(0:23))

# Gráfico transbordos modos perfil horario
ggplot(q_trb_hora, aes(x = h, y = total_extrapolado)) + theme_classic() + geom_line(aes(colour = modo), size = 1.5) + theme(axis.text.x = element_text(angle=0),panel.grid.major.x = element_line(colour = "grey70", linetype = "dotted"), panel.grid.major.y = element_line(colour = "slategray", linetype = "solid")) + labs(title="Perfil horario: Transbordos por modo", x= "Hora", y = "", colour = "Modo") + scale_colour_brewer(palette = "Set1") + scale_x_continuous(breaks= c(0:23)) 
```

En el gráfico se observa un comportamiento bastante similar al comportamiento horario de las transacciones.
Durante la hora pico de la mañana (7 a 9 hs) el colectivo es el modo que presenta la mayor cantidad de transbordos, seguido muy de cerca por el subterráneo. 
Al igual que en el perfil horario de las transacciones, los transbordos en el subterráneo decaen rápidamente desde las 10 hs.
El colectivo también presenta los picos ya observados a las 11 y 13 hs. El pico de la tarde se mantiene a las 17 hs.
El tren también presenta un perfil similar al observado en el perfil horario de las transacciones. El pico vuelve a encontrarse entre las 16 y 18 hs.

En la tabla 4 se presentan las 10 líneas de colectivos con mayor cantidad de transbordos en la zona. Además del número absoluto se muestra el porcentaje que representan los transbordos en dichas líneas respecto al total de transbordos y respecto al total de transbordos en colectivo.

```{r lineas transbordos, echo= FALSE}

# Tabla top líneas transbordos
kable(head(q_trb_linea, n= 10),  col.names = c("Línea", "Total extrapolado", "Respecto total transb. (%)", "Respecto total de transb. bus(%)"), align = 'lrrr', caption = "Líneas con mayor cantidad de transbordos")
```

Comparando esta tabla con la tabla 2 se puede observar que la línea 132 encabeza ambas listas. Nueve de las 10 líneas que tienen un alta cantidad de transacciones también presentan una alta cantidad de transbordos; sin embargo en la mayoría de los casos, no se encuentran en la misma posición en la tabla 2 y en la tabla 4. La línea 141 figura en la tabla 2 pero no aparece en la tabla 4, mientras que sucede lo contrario con la línea 133.

En la tabla 5 se presenta la matriz de transbordos entre modos. Las filas presentan el modo de la etapa anterior y en las columnas los modos de la etapa siguiente. En la tabla 6 se presenta la misma información pero de manera porcentual.

```{r matriz modos, echo= FALSE}

# Matriz transbordos entre modos
kable(tabla_trb, caption = "Matriz de transbordos entre modos")

# Matriz transbordos entre modos (porcentaje)
kable(tabla_trb_porc, caption = "Matriz de transbordos entre modos (porcentajes)")
```

Se observa que el 40% de los transbordos son colectivo-colectivo. Luego, pero en una cuantía mucho menor, siguen los transbordos subte-colectivo, colectivo-subte y tren-subte. 

En el gráfico siguiente se vuelca la información de la matriz.

```{r grafico matriz modos, echo= FALSE}
# Gráfico transbordos entre modos
ggplot(tabla_trb_df, aes(x = Var2, y = Freq)) + theme_classic() + geom_bar(aes(fill= Var1), stat="identity", size = 1, position = "dodge") + theme(axis.text.x = element_text(angle=0), panel.grid.major.y = element_line(colour = "slategrey")) + labs(title="Matriz de transbordos entre modos", x= "Modo etapa siguiente", y = "", fill = "Modo etapa anterior") + scale_fill_brewer(palette = "Set1")
```

## Análisis específicos para el caso

Por el alto porcentaje de transbordos colectivo-colectivo, en la tabla 7 se presentan los 20 pares de líneas que presentan la mayor cantidad de transbordos. Los números deben analizarse con cuidado ya que al trabajar con datos muestrales expandidos pueden existir diferencias de magnitud que no se ven reflejadas en el presente cuadro. Por lo tanto, la interpretación debe realizarse respecto al orden presentado más que a los números en sí.

```{r top pares líneas transbordos, echo = FALSE}
# Tabla top transbordos bus-bus
kable(head(trb_bus_bus_ord, n= 20),  col.names = c("Línea etapa anterior", "Línea etapa siguiente", "Total extrapolado"), row.names = FALSE, align = 'llr', caption = "Pares de líneas con mayor cantidad de transbordos colectivo-colectivo")
```


Puede observarse que las líneas 92 y 132 son las que más veces aparecen como etapa anterior en los transbordos colectivo-colectivo y la línea 132 es la que aparece más veces como etapa siguiente de dichos transbordos (dato que ya se podía inferir de la tabla 4).

Por requerimiento del área solicitante se analizó el perfil horario de los modos usados en la etapa siguiente de aquellos viajes cuya etapa anterior fue realizada en tren. En el gráfico siguiente justamente se observa el perfil horario de las transacciones en colectivo y subte de aquellos viajes cuya etapa anterior fue realizada en tren.


```{r perfil horario etapa anterior tren, echo=FALSE}
#Gráfico perfil horario etapa anterior tren
ggplot(tren_h_trx, aes(x = h.x, y = total_extrapolado)) + theme_classic() + geom_line(aes(colour = modo.x), size = 1.5) + theme(axis.text.x = element_text(angle=0), panel.grid.major.x = element_line(colour = "grey70", linetype = "dotted"), panel.grid.major.y = element_line(colour = "slategray", linetype = "solid")) + labs(title="Perfil horario: Transbordos cuya etapa anterior es tren ", x= "Hora", y = "", colour = "Modo etapa siguiente") + scale_colour_brewer(palette = "Set1") + scale_x_continuous(breaks= c(0:23))
```

Se observa que entre las 8 y las 10 hs existe una marcada diferencia entre el colectivo y el subte. La mayor parte de las personas que descienden del tren en Estación Flores realizan la siguiente etapa de su viaje en subterráneo. Se observa que luego del pico de la mañana, la cantidad de transbordos decae rápidamente.
Existe un segundo pico a la tarde a las 18 hs pero es una de magnitud mucho menor al primero. En este caso se observa que el modo más elegido para la siguiente etapa es el colectivo.  

## Conclusiones

En base al análisis realizado se realizan las siguientes conclusiones:

* La mayoría de las transacciones (61%) y de los transbordos (66%) se realizan en colectivo

* Se observan dos picos en las transacciones: por la mañana (8 hs) y por la tarde (17 a 18 hs). Existe un tercer pico de menor magnitud al mediodía (13 hs)

* Se observa un pico en los transbordos por la mañana (8 hs) y dos picos menores al mediodía (13 hs) y a la tarde (18 hs)

* El subterráneo presenta un marcado perfil horario donde la mayor parte de las transacciones y transbordos suceden durante la hora pico de la mañana. En lo que resta del día tanto transacciones como transbordos decaen fuertemente

* El tren es el modo que presenta menor cantidad de transacciones y transbordos. Observando el perfil horario de transacciones y transbordos se encuentra un pico a la tarde entre las 16 y 18 hs

* El colectivo presenta una tendencia creciente a lo largo del día aunque con una marcada ciclicidad tanto en transacciones como en transbordos. En el perfil horario de las transacciones se observa un pico por la tarde (17 a 18 hs) con otros picos menores a la mañana (7 a 8 hs) y al mediodía (11 hs y 13 hs). El perfil horario de los transbordos es muy similar al de las transacciones aunque el pico de la tarde ya no es tan alto en comparación a los otros.

* Analizando los transbordos entre modos se ve que la mayor parte de los transbordos son colectivo-colectivo (41%), seguido por subte-colectivo (17%), colectivo-subte (11.5%) y tren-subte (11%)

* Se puede observar que tanto en transacciones como en transbordos la línea 132 ocupa un rol muy importante en la zona.

* De los viajes cuya etapa anterior fue realizada en tren, el 41 % de los usuarios prosiguió su viaje en colectivo y el 59 % en subterráneo. El perfil horario de estos transbordos es marcadamente distinto según el modo: en el subte se observa un marcado pico a la mañana (8 a 9 hs) mientras que el colectivo muestra un pico mucho menor a las 8 hs y comportamiento más bien estable en el resto del día (con un pico menor a las 18 hs)


```{r guardar, echo= FALSE}
# write.csv(q_trax_modo, file = "q_trax_modo_est_flores.csv", row.names = TRUE)
# write.csv(q_trx_linea, file = "q_trx_linea_est_flores.csv", row.names = TRUE)
# write.csv(q_trb_modo, file = "q_trb_modo_est_flores.csv", row.names = TRUE)
# write.csv(tabla_trb, file = "q_trb_modo_est_flores.csv", row.names = TRUE)
```
