---
title: "Informe de Seguimiento BE"
author: "SSTYT:Área de explotación de datos"
date: 
output:
  pdf_document: default
  word_document: default
header-includes: \usepackage{booktabs}
graphics: yes
---

```{r global_options, R.options=knitr::opts_chunk$set(warning=FALSE, message=FALSE)}
```

```{r setup, include=FALSE}
library("RODBC")
library("sqldf")
library("dplyr")
library("knitr")
library("xtable")
library("ggplot2")
library("cowplot")
library("scales")

#Conexión al server
options(sqldf.RPostgreSQL.user ="postgres",
        sqldf.RPostgreSQL.password ="123456",
        sqldf.RPostgreSQL.dbname ="sube",
        sqldf.RPostgreSQL.host = "10.78.14.54",
        sqldf.RPostgreSQL.port =5432)

```

```{r definicion variables, include=FALSE}
# Genero la variables de mes y año para el informe
y <- as.numeric(format(Sys.Date(), "%Y"))
m <- as.numeric(strftime(as.Date(format(Sys.Date(), "%Y-%m-01")) -1, "%m"))
#m <- as.numeric(strftime(as.Date(format(Sys.Date(), "%Y-%m-01")), "%m"))
M <- format(Sys.Date()-30, "%B")

#Genero los nombres de las tablas para la liquidación

be_nssa <- "boleto_estudiantil.liquidacion_2017_05"
elr_mt <- "tablas_complementarias.elr_2017_06"
be_nssa_marzo <- "boleto_estudiantil.liquidacion_2017_03"
elr_mt_marzo <- "tablas_complementarias.elr_a2017_04"
be_nssa_abril <- "boleto_estudiantil.liquidacion_2017_04"
elr_mt_abril <- "tablas_complementarias.elr_2017_05"

```

```{r extraccion, include=FALSE}
# Defino funciones para la extracción
query_be_nssa <- function(tabla, mes, año) {
    consulta_nssa <- paste("SELECT * FROM", tabla, "WHERE mes_liqui =", mes, "AND ano_liqui =", año)
    tabla_be <- sqldf(consulta_nssa, drv = "PostgreSQL")
    return(tabla_be)
}

query_elr <- function(tabla) {
    consulta_elr <- paste("SELECT DISTINCT id_empresa, desc_empresa, id_linea, desc_linea FROM", tabla) 
    tabla_elr <- sqldf(consulta_elr, drv = "PostgreSQL")
    return(tabla_elr)
}

# Tomo los datos del mes correspondiente de la base de datos de NSSA
reporte_be_nssa <- query_be_nssa(be_nssa, 5, y)

# Tomo los datos de empresa_linea_ramal actualizados
elr <- query_elr(elr_mt)

#Chequeo cantidad de lineas (no es necesario que coincidan)
#length(unique(reporte_be_nssa$id_linea)) ==  length(unique(elr[elr$id_linea %in% reporte_be_nssa$id_linea,"id_linea"]))

# Genero la tabla reporte enriquecida con los datos de empresa_linea_ramal

reporte_be <- left_join(x = reporte_be_nssa, y = elr, by = "id_linea")

# Genero las tablas base de trabajo: 1 agrupa por empresa, contrato y linea y 2 agrupa por empresa y linea

reporte_be_sum1 <- group_by(reporte_be, id_empresa.x, desc_empresa, contrato, id_linea, desc_linea) %>%     summarise(.,sum(cantidad_usos),sum(total_descuento))

reporte_be_sum2 <- group_by(reporte_be, id_empresa.x, desc_empresa, id_linea, desc_linea) %>% summarise(.,sum(cantidad_usos),sum(total_descuento))

# Genero las tablas de usos por modos

usos_bus <-filter(reporte_be_sum2[order(reporte_be_sum2$`sum(cantidad_usos)`, decreasing = TRUE),], id_empresa.x != 1)[,c("desc_linea", "sum(cantidad_usos)")]

usos_subte <- filter(reporte_be_sum2[order(reporte_be_sum2$`sum(cantidad_usos)`, decreasing = TRUE),], id_empresa.x == 1)[,c("desc_linea","sum(cantidad_usos)")]

# Genero las tablas de usos por nivel educativo

usos_primaria <-filter(reporte_be_sum1[order(reporte_be_sum1$`sum(cantidad_usos)`, decreasing = TRUE),], contrato == 830)[,c("desc_linea", "sum(cantidad_usos)")]

usos_secundaria <- filter(reporte_be_sum1[order(reporte_be_sum1$`sum(cantidad_usos)`, decreasing = TRUE),], contrato == 831)[,c("desc_linea", "sum(cantidad_usos)")]

# Genero las tablas por modo y nivel educativo

usos_bus_primaria <- filter(reporte_be_sum1[order(reporte_be_sum1$`sum(cantidad_usos)`, decreasing = TRUE),], id_empresa.x != 1 & contrato == 830 )[,c("desc_linea", "sum(cantidad_usos)")]

usos_bus_secundaria <- filter(reporte_be_sum1[order(reporte_be_sum1$`sum(cantidad_usos)`, decreasing = TRUE),], id_empresa.x != 1 & contrato == 831 )[,c("desc_linea", "sum(cantidad_usos)")]

usos_subte_primaria <- filter(reporte_be_sum1[order(reporte_be_sum1$`sum(cantidad_usos)`, decreasing = TRUE),], id_empresa.x == 1 & contrato == 830)[,c("desc_linea","sum(cantidad_usos)")]

usos_subte_secundaria <- filter(reporte_be_sum1[order(reporte_be_sum1$`sum(cantidad_usos)`, decreasing = TRUE),], id_empresa.x == 1 & contrato == 831)[,c("desc_linea","sum(cantidad_usos)")]

# Calculo los usos totales en general y por nivel educativo

total_usos <- sum(reporte_be_sum1$`sum(cantidad_usos)`)
total_primaria <- sum(usos_primaria$`sum(cantidad_usos)`) 
total_secundaria <- sum(usos_secundaria$`sum(cantidad_usos)`)

# Genero las tablas de 10 lineas más usadas de colectivos y los usos por línea de subte

top_usos_bus <- kable(head(usos_bus, n= 10), format = "latex", booktabs = TRUE, col.names = c("Línea", "Usos"), align = 'lc')

top_usos_subte <- kable(usos_subte, format = "latex", booktabs = TRUE, col.names = c("Línea", "Usos"), align = 'lc')

# Genero los gráficos de las 10 líneas más usadas de colectivos y los usos por línea de subte

gtop_bus <- ggplot(data = head(usos_bus, n= 10), aes(x = desc_linea, y = `sum(cantidad_usos)`)) + geom_col(fill = "firebrick")  + labs(title = "Colectivos", x = "", y = "Usos")+ theme(axis.text.x = element_text(angle=90, vjust=0.5)) + background_grid(major = "y", minor = 'none') + theme(axis.title.y = element_text(family = "sans", face = "italic", size = 16), axis.text.x = element_text(family = "Palatino", face = "plain", size = 10), axis.text.y = element_text(family = "Palatino", face = "plain"))

gtop_subte <- ggplot(data = usos_subte, aes(x = usos_subte$desc_linea, y = usos_subte$`sum(cantidad_usos)`, fill = "yellow")) + labs(title = "Subte", x = "", y = "Usos") + geom_col(fill =  c("turquoise3", "red", "royalblue3", "darkgreen", "darkorchid4", "gold", "peru")) + theme(axis.text.x = element_text(angle=90, vjust=0.5)) + background_grid(major = "y", minor = 'none') + theme(axis.title.y = element_text(family = "sans", face = "italic", size = 16), axis.text.x = element_text(family = "Palatino", face = "plain", size = 10), axis.text.y = element_text(family = "Palatino", face = "plain"))

# Genero las tablas de las 10 líneas más usadas de colectivos y los usos por línea de subte discriminado por nivel educativo

top_usos_bus_prim <- kable(head(usos_bus_primaria, n= 10), format = "latex", booktabs = TRUE, col.names = c("Línea", "Usos"), align = 'lc')

top_usos_subte_prim <- kable(usos_subte_primaria, format = "latex", booktabs = TRUE, col.names = c("Línea", "Usos"), align = 'lc')

top_usos_bus_secu <- kable(head(usos_bus_secundaria, n= 10), format = "latex", booktabs = TRUE, col.names = c("Línea", "Usos"), align = 'lc')

top_usos_subte_secu <- kable(usos_subte_secundaria, format = "latex", booktabs = TRUE, col.names = c("Línea", "Usos"), align = 'lc')

# Genero los gráficos de las 10 líneas más usadas de colectivos y los usos por línea de subte discriminado por nivel educativo

gtop_bus_prim <- ggplot(data = head(usos_bus_primaria, n= 10), aes(x = desc_linea, y = `sum(cantidad_usos)`)) + geom_col(fill = "firebrick") + labs(title = "Colectivos Primaria", x = "", y = "Usos")+ theme(axis.text.x = element_text(angle=90, vjust=0.5)) + background_grid(major = "y", minor = 'none') + theme(axis.title.y = element_text(family = "sans", face = "italic", size = 16), axis.text.x = element_text(family = "Palatino", face = "plain", size = 10), axis.text.y = element_text(family = "Palatino", face = "plain"))

gtop_bus_secu <- ggplot(data = head(usos_bus_secundaria, n= 10), aes(x = desc_linea, y = `sum(cantidad_usos)`)) + geom_col(fill = "firebrick") + labs(title = "Colectivos Secundaria", x = "", y = "Usos")+ theme(axis.text.x = element_text(angle=90, vjust=0.5)) + background_grid(major = "y", minor = 'none') + theme(axis.title.y = element_text(family = "sans", face = "italic", size = 16), axis.text.x = element_text(family = "Palatino", face = "plain", size = 10), axis.text.y = element_text(family = "Palatino", face = "plain"))

gtop_subte_prim <- ggplot(data = head(usos_subte_primaria), aes(x = desc_linea, y = `sum(cantidad_usos)`)) + geom_col(fill =  c("turquoise3", "red", "royalblue3", "darkgreen", "darkorchid4", "gold")) + labs(title = "Subte Primaria", x = "", y = "Usos")+ theme(axis.text.x = element_text(angle=90, vjust=0.5)) + background_grid(major = "y", minor = 'none') + theme(axis.title.y = element_text(family = "sans", face = "italic", size = 16), axis.text.x = element_text(family = "Palatino", face = "plain", size = 10), axis.text.y = element_text(family = "Palatino", face = "plain"))

gtop_subte_secu <- ggplot(data = head(usos_subte_secundaria), aes(x = desc_linea, y = `sum(cantidad_usos)`)) + geom_col(fill =  c("turquoise3", "red", "royalblue3", "darkgreen", "darkorchid4", "gold")) + labs(title = "Subte Secundaria", x = "", y = "Usos")+ theme(axis.text.x = element_text(angle=90, vjust=0.5)) + background_grid(major = "y", minor = 'none') + theme(axis.title.y = element_text(family = "sans", face = "italic", size = 16), axis.text.x = element_text(family = "Palatino", face = "plain", size = 10), axis.text.y = element_text(family = "Palatino", face = "plain"))
```

```{r historicos, include=FALSE}
# Tomo los datos del mes correspondiente de la base de datos de NSSA
reporte_be_nssa_marzo <- query_be_nssa(be_nssa_marzo, 3, y)
reporte_be_nssa_abril <- query_be_nssa(be_nssa_abril, 4, y)

# Tomo los datos de empresa_linea_ramal actualizados
elr_marzo <- query_elr(elr_mt_marzo)
elr_abril <- query_elr(elr_mt_abril)

# Genero la tabla reporte enriquecida con los datos de empresa_linea_ramal
reporte_be_marzo <- left_join(x = reporte_be_nssa_marzo, y = elr_marzo, by = "id_linea")
reporte_be_abril <- left_join(x = reporte_be_nssa_abril, y = elr_abril, by = "id_linea")

# Genero las tablas base de trabajo: 1 agrupa por empresa, contrato y linea y 2 agrupa por empresa y linea

reporte_be_sum1_marzo <- group_by(reporte_be_marzo, id_empresa.x, desc_empresa, contrato, id_linea, desc_linea) %>%     summarise(.,sum(cantidad_usos),sum(total_descuento))

reporte_be_sum2_marzo <- group_by(reporte_be_marzo, id_empresa.x, desc_empresa, id_linea, desc_linea) %>% summarise(.,sum(cantidad_usos),sum(total_descuento))

reporte_be_sum1_abril <- group_by(reporte_be_abril, id_empresa.x, desc_empresa, contrato, id_linea, desc_linea) %>%     summarise(.,sum(cantidad_usos),sum(total_descuento))

reporte_be_sum2_abril <- group_by(reporte_be_abril, id_empresa.x, desc_empresa, id_linea, desc_linea) %>% summarise(.,sum(cantidad_usos),sum(total_descuento))

# Genero las tablas por modo y nivel educativo

usos_bus_primaria_marzo <- filter(reporte_be_sum1_marzo[order(reporte_be_sum1_marzo$`sum(cantidad_usos)`, decreasing = TRUE),], id_empresa.x != 1 & contrato == 830 )[,c("desc_linea", "sum(cantidad_usos)")]

usos_bus_secundaria_marzo <- filter(reporte_be_sum1_marzo[order(reporte_be_sum1_marzo$`sum(cantidad_usos)`, decreasing = TRUE),], id_empresa.x != 1 & contrato == 831 )[,c("desc_linea", "sum(cantidad_usos)")]

usos_subte_primaria_marzo <- filter(reporte_be_sum1_marzo[order(reporte_be_sum1_marzo$`sum(cantidad_usos)`, decreasing = TRUE),], id_empresa.x == 1 & contrato == 830)[,c("desc_linea","sum(cantidad_usos)")]

usos_subte_secundaria_marzo <- filter(reporte_be_sum1_marzo[order(reporte_be_sum1_marzo$`sum(cantidad_usos)`, decreasing = TRUE),], id_empresa.x == 1 & contrato == 831)[,c("desc_linea","sum(cantidad_usos)")]

usos_bus_primaria_abril <- filter(reporte_be_sum1_abril[order(reporte_be_sum1_abril$`sum(cantidad_usos)`, decreasing = TRUE),], id_empresa.x != 1 & contrato == 830 )[,c("desc_linea", "sum(cantidad_usos)")]

usos_bus_secundaria_abril <- filter(reporte_be_sum1_abril[order(reporte_be_sum1_abril$`sum(cantidad_usos)`, decreasing = TRUE),], id_empresa.x != 1 & contrato == 831 )[,c("desc_linea", "sum(cantidad_usos)")]

usos_subte_primaria_abril <- filter(reporte_be_sum1_abril[order(reporte_be_sum1_abril$`sum(cantidad_usos)`, decreasing = TRUE),], id_empresa.x == 1 & contrato == 830)[,c("desc_linea","sum(cantidad_usos)")]

usos_subte_secundaria_abril <- filter(reporte_be_sum1_abril[order(reporte_be_sum1_abril$`sum(cantidad_usos)`, decreasing = TRUE),], id_empresa.x == 1 & contrato == 831)[,c("desc_linea","sum(cantidad_usos)")]
#Numeros de utilidad
total_marzo <- sum(reporte_be_sum1_marzo$`sum(cantidad_usos)`)
total_prim_bus_marzo <- sum(usos_bus_primaria_marzo$`sum(cantidad_usos)`)
total_prim_subte_marzo <- sum(usos_subte_primaria_marzo$`sum(cantidad_usos)`)
total_secu_bus_marzo <- sum(usos_bus_secundaria_marzo$`sum(cantidad_usos)`)
total_secu_subte_marzo <- sum(usos_subte_secundaria_marzo$`sum(cantidad_usos)`)

total_abril <- sum(reporte_be_sum1_abril$`sum(cantidad_usos)`)
total_prim_bus_abril <- sum(usos_bus_primaria_abril$`sum(cantidad_usos)`)
total_prim_subte_abril <- sum(usos_subte_primaria_abril$`sum(cantidad_usos)`)
total_secu_bus_abril <- sum(usos_bus_secundaria_abril$`sum(cantidad_usos)`)
total_secu_subte_abril <- sum(usos_subte_secundaria_abril$`sum(cantidad_usos)`)

# Genero la tabla de usos por mes
##Función para calcular la variacion porcentual
var_porc <- function(t_mas1,t){
  porc <- (t_mas1 - t)/t * 100
  porcentaje <- round(porc,2)
  return(porcentaje)
}
# Tabla usos por mes
tabla_meses <- data.frame(c("Marzo", "Abril", "Mayo"), c(total_marzo, total_abril,total_usos), c("-",var_porc(total_abril,total_marzo), var_porc(total_usos,total_abril)))
colnames(tabla_meses) <- c("Mes","Usos", "Variación procentual")

# Gráfico usos totales
g_usos_meses <- ggplot(tabla_meses, aes(x = Mes, y = Usos, group=1)) + geom_line(size = 1.5, colour = "forestgreen") + theme(axis.text.x = element_text(angle=0), panel.grid.major.x = element_line(colour = "grey70", linetype = "dotted"), panel.grid.major.y = element_line(colour = "slategray", linetype = "solid")) + labs(title="Usos totales por mes", x= "", y = "") +scale_x_discrete(limits=c("Marzo","Abril","Mayo"))+ scale_y_continuous(breaks =c(500000,1000000,1500000,2000000))

# Tabla usos por mes: primaria-bus
tabla_meses_prim_bus <- data.frame(c("Marzo", "Abril", "Mayo"), c(total_prim_bus_marzo, total_prim_bus_abril,sum(usos_bus_primaria$`sum(cantidad_usos)`)), c("-",var_porc(total_prim_bus_abril,total_prim_bus_marzo), var_porc(sum(usos_bus_primaria$`sum(cantidad_usos)`), total_prim_bus_abril)))
colnames(tabla_meses_prim_bus) <- c("Mes","Usos", "Variación procentual")

kabla_meses_prim_bus <- kable(tabla_meses_prim_bus, format = "latex", booktabs = TRUE, align = 'lrr')

# Tabla usos por mes:primaria-subte
tabla_meses_prim_subte <- data.frame(c("Marzo", "Abril", "Mayo"), c(total_prim_subte_marzo,total_prim_subte_abril,sum(usos_subte_primaria$`sum(cantidad_usos)`)),c("-", var_porc(total_prim_subte_abril,total_prim_subte_marzo),var_porc(sum(usos_subte_primaria$`sum(cantidad_usos)`),total_prim_subte_abril)))
colnames(tabla_meses_prim_subte) <- c("Mes","Usos", "Variación procentual")

kabla_meses_prim_subte <- kable(tabla_meses_prim_subte, format = "latex", booktabs = TRUE, align = 'lrr')

# Tabla usos por mes:secundaria-bus
tabla_meses_secu_bus <- data.frame(c("Marzo", "Abril", "Mayo"), c(total_secu_bus_marzo, total_secu_bus_abril,sum(usos_bus_secundaria$`sum(cantidad_usos)`)),c("-", var_porc(total_secu_bus_abril,total_secu_bus_marzo),var_porc(sum(usos_bus_secundaria$`sum(cantidad_usos)`),total_secu_bus_abril)))
colnames(tabla_meses_secu_bus) <- c("Mes","Usos", "Variación procentual")

kabla_meses_secu_bus <- kable(tabla_meses_secu_bus, format = "latex", booktabs = TRUE, align = 'lrr')

# Tabla usos por mes:secundaria-subte
tabla_meses_secu_subte <- data.frame(c("Marzo", "Abril", "Mayo"), c(total_secu_subte_marzo,total_secu_subte_abril,sum(usos_subte_secundaria$`sum(cantidad_usos)`)),c("-",var_porc(total_secu_subte_abril,total_secu_subte_marzo),var_porc(sum(usos_subte_secundaria$`sum(cantidad_usos)`),total_secu_subte_abril)))
colnames(tabla_meses_secu_subte) <- c("Mes","Usos", "Variación procentual")

kabla_meses_secu_subte <- kable(tabla_meses_secu_subte, format = "latex", booktabs = TRUE, align = 'lrr')

# Gráfico usos por mes: primaria-bus
g_usos_meses_prim_bus <- ggplot(tabla_meses_prim_bus, aes(x = Mes, y = Usos, group=1)) + geom_line(size = 1.5, colour = "firebrick") + theme(axis.text.x = element_text(angle=0), axis.text.y = element_text(angle=45, size=10), panel.grid.major.x = element_line(colour = "grey70", linetype = "dotted"), panel.grid.major.y = element_line(colour = "slategray", linetype = "solid")) + labs(title="Colectivo Primaria", x= "", y = "") +scale_x_discrete(limits=c("Marzo","Abril","Mayo"))+ scale_y_continuous(breaks =c(60000,120000,180000))

# Gráfico usos por mes: primaria-subte
g_usos_meses_prim_subte <- ggplot(tabla_meses_prim_subte, aes(x = Mes, y = Usos, group=1)) + geom_line(size = 1.5, colour = "steelblue") + theme(axis.text.x = element_text(angle=0), axis.text.y = element_text(angle=45, size=10), panel.grid.major.x = element_line(colour = "grey70", linetype = "dotted"), panel.grid.major.y = element_line(colour = "slategray", linetype = "solid")) + labs(title="Subte Primaria", x= "", y = "") +scale_x_discrete(limits=c("Marzo","Abril","Mayo"))+ scale_y_continuous(breaks =c(20000,40000,60000))

# Gráfico usos por mes: secundaria-bus
g_usos_meses_secu_bus <- ggplot(tabla_meses_secu_bus, aes(x = Mes, y = Usos, group=1)) + geom_line(size = 1.5, colour = "firebrick") + theme(axis.text.x = element_text(angle=0), axis.text.y = element_text(angle=45, size=10), panel.grid.major.x = element_line(colour = "grey70", linetype = "dotted"), panel.grid.major.y = element_line(colour = "slategray", linetype = "solid")) + labs(title="Colectivo Secundaria", x= "", y = "") +scale_x_discrete(limits=c("Marzo","Abril","Mayo"))+ scale_y_continuous(breaks =c(300000,900000, 1500000), limits = c(300000,1500000))

# Gráfico usos por mes: secundaria-subte
g_usos_meses_secu_subte <- ggplot(tabla_meses_secu_subte, aes(x = Mes, y = Usos, group=1)) + geom_line(size = 1.5, colour = "steelblue") + theme(axis.text.x = element_text(angle=0), axis.text.y = element_text(angle=45, size=10), panel.grid.major.x = element_line(colour = "grey70", linetype = "dotted"), panel.grid.major.y = element_line(colour = "slategray", linetype = "solid")) + labs(title="Subte Secundaria", x= "", y = "") +scale_x_discrete(limits=c("Marzo","Abril","Mayo"))+ scale_y_continuous(breaks =c(60000,130000,200000), labels = c("60000","130000","200000"))
```

# Análisis agregado

Durante el mes de `r M` del año `r y` se realizaron `r  total_usos` usos en el marco del Boleto Estudiantil de la Ciudad Autónoma de Buenos Aires. 

```{r tabla_gral, echo=FALSE} 
#Tabla con total de usos por modo de transporte

kable(data.frame(sum(usos_bus$`sum(cantidad_usos)`), sum(usos_subte$`sum(cantidad_usos)`), row.names = ("Usos")), caption = "Usos por modo de transporte", col.name = c("Colectivo", "Subte"))

kable(data.frame(round(sum(usos_bus$`sum(cantidad_usos)`)/total_usos *100, 2), round(sum(usos_subte$`sum(cantidad_usos)`)/total_usos *100, 2), row.names = ("Usos")), caption = "Usos por modo de transporte (porcentaje)", col.name = c("Colectivo", "Subte"))

```

En las siguientes tablas se pueden observar las diez líneas de colectivo que registraron más cantidad de usos (Tabla 2) y los usos desagregados por línea de subterráneo (Tabla 3)

```{r tabla_modos, echo=FALSE, results='asis'}

# Tablas con tablas de 10 lineas más usadas de colectivos y los usos por línea de subte

cat(c("\\begin{table}[!htb]
    \\begin{minipage}{.5\\linewidth}
      \\caption{Líneas de colectivo de mayor uso}
      \\centering
      \\vspace{3mm}",
        top_usos_bus,
    "\\end{minipage}%
    \\begin{minipage}{.5\\linewidth}
      \\centering
        \\caption{Usos líneas de subte}
        \\vspace{3mm}",
        top_usos_subte,
    "\\end{minipage} 
\\end{table}"
)) 
```

A continuación se presenta en gráficos la información de las tablas 2 y 3

```{r graficos_modos, echo = FALSE}
# Gráficos de las 10 líneas más usadas de colectivos y los usos por línea de subte

plot_grid(gtop_bus, gtop_subte, ncol = 2, align = "h")
```

# Análisis desagregado

Diferenciando por nivel educativo se tiene que los estudiantes de primaria realizaron `r total_primaria` usos y los estudiantes de nivel secundario (exceptuando a aquellos que asisten a los CFP) realizaron `r total_secundaria`. En la tabla 4 se presentan los usos discriminados por modos y niveles educativos.

```{r tabla_nivel_modo, echo=FALSE}

# Tabla de usos por modo y nivel educativo
kable(data.frame(Primaria = c(sum(usos_bus_primaria$`sum(cantidad_usos)`),
                              sum(usos_subte_primaria$`sum(cantidad_usos)`),sum(usos_primaria$`sum(cantidad_usos)`)),
                Secundaria = c(sum(usos_bus_secundaria$`sum(cantidad_usos)`), sum(usos_subte_secundaria$`sum(cantidad_usos)`),
                               sum(usos_secundaria$`sum(cantidad_usos)`)),
                Total = c(sum(usos_bus$`sum(cantidad_usos)`), sum(usos_subte$`sum(cantidad_usos)`), sum(reporte_be_sum1$`sum(cantidad_usos)`)),
                row.names = c("Colectivo", "Subte", "Total")), caption = "Usos por modo y nivel educativo")

kable(data.frame(Primaria = c(round(sum(usos_bus_primaria$`sum(cantidad_usos)`)/ total_usos * 100, 2),
                              round(sum(usos_subte_primaria$`sum(cantidad_usos)`)/total_usos * 100, 2), round(sum(usos_primaria$`sum(cantidad_usos)`)/total_usos * 100, 2)),
                Secundaria = c(round(sum(usos_bus_secundaria$`sum(cantidad_usos)`)/total_usos * 100, 2), round(sum(usos_subte_secundaria$`sum(cantidad_usos)`)/ total_usos * 100, 2),
                               round(sum(usos_secundaria$`sum(cantidad_usos)`)/ total_usos * 100, 2)),
                Total = c(round(sum(usos_bus$`sum(cantidad_usos)`) / total_usos * 100, 2), round(sum(usos_subte$`sum(cantidad_usos)`)/total_usos * 100, 2), round(sum(reporte_be_sum1$`sum(cantidad_usos)`)/total_usos *100, 2)),
                row.names = c("Colectivo", "Subte", "Total")), caption = "Usos por modo y nivel educativo")
```

En las tablas 5 y 6 se presenta el detalle de los usos de las líneas de colectivos más utilizadas por cada nivel educativo. En las tablas 7 y 8 se presentan los usos en las líneas de subterráneo separado por cada nivel educativo.

```{r tabla_top_nivel_modo, echo=FALSE, results='asis'}

# Tablas con tablas de 10 lineas más usadas de colectivos y los usos por línea de subte
cat(c("\\begin{table}[!htb]
    \\begin{minipage}{.5\\linewidth}
      \\caption{Colectivos Primaria}
      \\centering
      \\vspace{3mm}",
        top_usos_bus_prim,
    "\\end{minipage}%
    \\begin{minipage}{.5\\linewidth}
      \\centering
        \\caption{Colectivos Secundaria}
        \\vspace{3mm}",
        top_usos_bus_secu,
    "\\end{minipage}%

    \\begin{minipage}{.5\\linewidth}
      \\caption{Subte Primaria}
      \\centering
      \\vspace{3mm}",
        top_usos_subte_prim,
    "\\end{minipage}%
    \\begin{minipage}{.5\\linewidth}
      \\centering
        \\caption{Subte Secundaria}
        \\vspace{3mm}",
        top_usos_subte_secu,
    "\\end{minipage} 
\\end{table}"
)) 

```

A continuación, se presentan los datos de las tablas 5 a 8 en gráficos. 

```{r graficos_top_nivel_modo, echo = FALSE}
# Gráficos de las 10 líneas más usadas de colectivos y los usos por línea de subte discriminado por nivel educativo

plot_grid(gtop_bus_prim, gtop_bus_secu, gtop_subte_prim, gtop_subte_secu, ncol = 2)
```

# Analisis histórico

Para la evaluar la evolución del proyecto en el tiempo en la tabla 11 se presentan los datos de usos totales y su variación porcentual entre los distintos meses. La misma información se presenta en el gráfico siguiente.

```{r historico agregado, echo=FALSE}
kable(tabla_meses, align = "lrr", caption = "Usos totales por mes")

g_usos_meses
```

También interesa observar la evolución en el tiempo discriminando por nivel educativo y modo de transporte. En las tablas 12 a 16 se observa el número absoluto de usos por mes y la variación porcentual entre ellos.

```{r historico desagregado, echo=FALSE, results='asis'}

cat(c("\\begin{table}[!htb]
    \\begin{minipage}{.5\\linewidth}
      \\caption{Colectivos Primaria}
      \\centering
      \\vspace{3mm}",
        kabla_meses_prim_bus,
    "\\end{minipage}%
    \\begin{minipage}{.5\\linewidth}
      \\centering
        \\caption{Colectivos Secundaria}
        \\vspace{3mm}",
        kabla_meses_secu_bus,
    "\\end{minipage}%

    \\begin{minipage}{.5\\linewidth}
      \\caption{Subte Primaria}
      \\centering
      \\vspace{3mm}",
        kabla_meses_prim_subte,
    "\\end{minipage}%
    \\begin{minipage}{.5\\linewidth}
      \\centering
        \\caption{Subte Secundaria}
        \\vspace{3mm}",
        kabla_meses_secu_subte,
    "\\end{minipage} 
\\end{table}"
)) 
```

En los siguientes gráficos se observan los usos totales de cada una de la tablas anteriores (se debe considerar que la escala de los ejes verticales no es la misma)

```{r graficos historico desagregado, echo=FALSE}
plot_grid(g_usos_meses_prim_bus, g_usos_meses_secu_bus, g_usos_meses_prim_subte, g_usos_meses_secu_subte, ncol = 2)
```